【裁判字號】    96,易,5593
【裁判日期】    970423
【裁判案由】    傷害
【裁判全文】
臺灣臺中地方法院刑事判決              96年度易字第5593號
公  訴  人  臺灣臺中地方法院檢察署檢察官
被      告  丙○○
上列被告因傷害案件，經檢察官提起公訴（96年度偵字第19877
號），本院判決如下：
    主    文
丙○○傷害人之身體，累犯，處拘役伍拾玖日，如易科罰金，以
新臺幣壹仟元折算壹日。
    犯罪事實
一、丙○○前於民國91年間，因詐欺案件，經臺灣高雄地方法院
    於91年5月31日以91年度易緝字第80號判決有期徒刑7月確定
    ，於91年11月17日執行完畢。丙○○與乙○○原為男女朋友
    ，於96年5月20日22時許，在臺中市○區○○路382號4樓乙○○之住處，因丙○○質疑乙○○與他人有發生不正常關係
    ，2人因而發生爭吵，乙○○為躲避丙○○糾纏，乃跑出門
    外。詎丙○○竟基於傷害他人身體之犯意，於乙○○跑到該
    處4樓樓梯口時，自後推乙○○一下，致乙○○自樓梯滾下
    受傷，乙○○隨即爬起，並跑至1樓門口時，再為丙○○追
    上，丙○○承前犯意，接續自後再推乙○○一下，致乙○○
    倒地受傷，而受有後背、右足及頭皮疼痛、右手腕瘀傷、左
    膝、左足及左手指擦傷等傷害。
二、案經乙○○訴由臺中市警察局第二分局報告臺灣臺中地方法
    院檢察署檢察官偵查起訴。
    理    由
一、按對於到場之被告，經面告以下次應到之日、時、處所及如
    不到場得命拘提，並記明筆錄者，與已送達傳票有同一之效
    力；被告經以書狀陳明屆期到場者，亦同。又法院認為應科
    拘役、罰金或應諭知免刑或無罪之案件，被告經合法傳喚無
    正當理由不到庭者，得不待其陳述逕行判決，刑事訴訟法第
    306條定有明文。查被告丙○○於97年3月14日經本院通緝到
    案後，當庭面告以下次應到之日、時、處所即於97年4月2日
    下午4時30分在本院第5法庭進行審理，如不到場得命拘提，
    且被告亦陳明屆期一定到庭等語，有本院97年3月14日訊問
    筆錄可稽，與已送達傳票有同一之效力，然被告經合法傳喚
    無正當理由而未準時到庭，有本院97年4月2日審判筆錄可按
    ，惟本院認為本件尚屬應科拘役、罰金或應諭知免刑或無罪
    之案件，爰依上開規定不待其陳述逕為一造缺席判決，合先
    敘明。
二、訊據被告丙○○固供承於上開時、地，因質疑告訴人乙○○
    與他人有發生不正常關係，2人因而發生爭吵之事實，惟矢
    口否認有何前揭傷害犯行，辯稱：伊並沒有打告訴人，只有
    罵告訴人，告訴人要下樓梯的時候，並沒有推她，伊與告訴
    人爭吵完後，有在四樓與告訴人姊姊講話，告訴人就要下樓
    出去，但伊並沒有阻擋告訴人，也沒有去打告訴人云云。經
    查：
  (一)按被告以外之人於審判外之陳述，除法律有規定者外，不得
    作為證據；又被告以外之人於偵查中向檢察官所為之陳述，
    除顯有不可信之情況者外，得為證據；另被告以外之人於審
    判外之陳述，雖不符前4條之規定，而經當事人於審判程序
    同意作為證據，法院審酌該言詞陳述或書面陳述作成時之情
    況，認為適當者，亦得為證據。當事人、代理人或辯護人於
    法院調查證據時，知有第159條第1項不得為證據之情形，而
    未於言詞辯論終結前聲明異議者，視為有前項之同意；刑事
    訴訟法第159條第1項、第159條之1第2項及第159條之5分別
    定有明文。本件證人即告訴人乙○○及其姐甲○○於接受警
    員詢問或檢察官訊問時所為之指訴及陳述，雖係被告以外之
    人於審判外之言詞陳述，惟被告對於證人於警、偵訊時陳述
    及證述之證據能力，於本院審理中不爭執，亦未於言詞辯論
    終結前聲明異議，視為於審判程序同意作為證據，且被告以
    外之人於偵查中向檢察官所為之陳述，原則上得為證據，復
    於本院審理中結證在卷，本院並審酌上開筆錄作成時之情況
    尚無不當，依刑事訴訟法第159條之1第2項及第159條之5之
    規定，自有證據能力，合先敘明。
  (二)上開犯罪事實，業經證人即告訴人乙○○於偵查及本院審理
    時具結證述：伊與被告以前是男女朋友關係，分手後被告經
    常來騷擾伊，被告於上開時、地前去找伊，踹門進來後，質
    疑伊與他人有不正常關係，因而發生口角，伊要跑出去，被
    告就追打伊，並在4樓樓梯口從後面推伊一下，伊跌倒後從
    樓上滾下來，撞倒手扶梯、樓梯、地板，伊爬起來後到1樓
    門口繼續跑，被告還是從後推伊，伊跌倒受傷，造成伊受上
    開傷害等語綦詳（見偵查卷第14頁、本院96年11月28日審判
    筆錄第2至3頁），並有中國醫藥大學附設醫院出具之診斷書
    1份附卷可稽（見警卷第16頁），前揭診斷證明書所載傷勢
    與告訴人指訴相符，且記載告訴人於96年5月21日因上開傷
    勢前往該院就急診治療，距案發時間相隔不到1日許，益徵
    告訴人前揭指訴足資憑信。
  (三)證人即告訴人之胞姐甲○○於警詢時證稱：被告於上開時、
    地踹門進入屋內，辱罵並毆打告訴人，之後又將告訴人從樓
    梯處推下等語（見警卷第5頁），於本院審理中結證稱：被
    告直接過來告訴人的住處，用腳踹開門，當時伊與告訴人正
    在門邊講話，伊等就被撞倒浴室的牆壁，被告進來後就直接
    對伊等2人罵髒話，然後要打告訴人，過程中有拉拉扯扯，
    伊就把告訴人架開到門口，告訴人要跑下樓梯，被告就追到
    門邊將告訴人踹下樓，告訴人就跌下樓，跌下樓之後，被告
    跟著下樓等語（見本院96年12月12日審判筆錄第2頁），證
    人甲○○前後證述告訴人係遭被告推下樓、或踹下樓，雖稍
    有出入，然此乃因供述時間距離案發遠近而影響記憶片段而
    異，就告訴人因遭被告外力致跌下樓一節並無不同，證人甲○○甫於案發後數日至警詢所述情節，與告訴人指訴情節相
    符，應較堪採信。且被告亦供承：伊有在上址4樓與告訴人
    胞姐講話等語，顯見證人甲○○當時確實在場見聞其事，證
    人甲○○所證告訴人遭被告堆下樓梯等情，應堪採憑。
  (四)被告亦自承：伊當時去告訴人住處找告訴人，是踹門進去的
    ，且與告訴人發生爭吵，質疑告訴人是否與他人發生不正常
    關係，與告訴人爭執後，伊很生氣，就罵告訴人三字經等情
    （見本院97年3月14 日訊問筆錄第2頁），足認被告確於上
    開時、地，因前揭緣由與告訴人發生爭執，且被告踹門入內
    ，氣焰囂張，復係質疑告訴人是否與他人發生不正常關係之
    事，情緒難耐，於此不堪、盛怒情境之下，因而出手推打告
    訴人，衡情亦與告訴人及證人甲○○所證上情並無甚悖離。
  (五)綜上各節，堪認被告所辯，應係事後卸責之詞，無法採信。
    本件事證明確，被告普通傷害犯行堪以認定，應予依法論科
    。
三、核被告所為，係犯刑法第277條第1項前段之普通傷害罪。又
    被告上開傷害行為，係在同一地點、密接時間內完成，且侵
    害同一種法益，各行為之獨立性極為薄弱，應成立接續犯，
    論以包括一罪。且查被告前於91年間，因詐欺案件，經臺灣
    高雄地方法院於91年5月31日以91年度易緝字第80號判決有
    期徒刑7月確定，於91年11月17日執行完畢，有臺灣高等法
    院被告前案紀錄表及臺灣臺中地方法院檢察署刑案資料查註
    紀錄表各1份在卷可憑，其於前案有期徒刑執行完畢後，5年
    內故意再犯本件有期徒刑以上之罪，為累犯，應依刑法第47
    條第1項之規定加重其刑。爰審酌被告為智慮成熟之成年人
    ，不思以理性解決問題，僅因細故口角，竟貿然訴諸暴力，
    殊不足取，並造成告訴人受有上開傷勢，惟念及告訴人所受
    傷勢之輕重，被告與告訴人前為男女朋友關係，容有相當情
    誼，非無化解彼此歧見之餘地，然被告猶執前詞否認犯行，
    不思與告訴人達成和解、取得諒解，犯後態度未臻良好，暨
    其犯罪動機、手段、目的等一切情狀，量處如主文所示之刑
    ，並依諭知易科罰金之折算標準，以資懲儆。
據上論斷，應依刑事訴訟法第306條、第284條之1、第299條第1
項前段，刑法第277條第1項、第47條第1項、第41條第1項前段，
刑法施行法第1條之1第1項、第2項前段，判決如主文。
本案經檢察官丁○○到庭執行職務。
中    華    民    國    97    年    4     月    23    日
                  臺灣臺中地方法院刑事第五庭
                      法  官  吳崇道
以上正本證明與原本無異。
如不服本判決應於收受本判決後10日內向本院提出上訴書狀，並
應敘述具體理由。
若未敘述理由者，應於上訴期間屆滿後20日內向本院補提理由書
狀（均須按他造當事人之人數附繕本）。
                      書記官  黃舜民
中    華    民    國    97    年    4     月    23    日
附錄本案論罪科刑法條全文
中華民國刑法第277條
傷害人之身體或健康者，處3年以下有期徒刑、拘役或1千元以下
罰金。
犯前項之罪因而致人於死者，處無期徒刑或7年以上有期徒刑；
致重傷者，處3年以上10年以下有期徒刑。


司法院資訊處製作；財團法人民間司法改革基金會備份。
